# 关于实收资本与资本公积的审计

提问人：背书而驰 时间：2018-05-17 17:34:47
在以前做过的项目中，如果企业的财务报表经特殊普通合伙的事务所审计过，而且本期没有变化的话，实收资本科目可以说是最简单的了。但是这次做一个尽调项目，让我体会到，正是因为知道的少，所以才觉得简单。 问题 1 ：甲企业的注册资本变化如下：年份事项注册资本是否工商变更实收资本是否有验资报告 2013 成立 10 是 10 有 2014 增资 20 是 20 有 2015 增资、股权转让 30 是 30 无 2016 增资、股权转让 40 是 40 无 （ 1 ）根据国发[2014]7号文件，变更注册资本不需要验资报告了，但是没有验资报告，会计上可以直接做增加实收资本吗？ （ 2 ）上述事项涉及了股权转让，但都是平价转让，双方签字了，做了工商变更。新股东支付给被转让转让股东的价款=当时转让股东投资的款项，这样是不是就不涉及缴税的事情，因为没有增值。对吗？ （ 3 ）上述事项涉及的增资，与新增股东签订的增资协议中规定都是每股 2 元，甲企业收到增资款后，直接计入实收资本，并按照实收资本金额销售表决权。我的疑问：企业直接将每股 2 元计入实收资本是不是有误，应该 1 元实收资本， 1 元资本公积，表决权按实收资本重新计算？
问题（ 2 ）： 2017 年公司大股东（60%）以公司名义与其他自然人签订增资协议，打来的钱挂在其他应付款里，说让我们给他出一个验资报告，企业说当时没验资就没做帐，也没有做工商变更。 我的疑问：公司法里说股东增资减资需要2/3以上股东同意才行，所以是不是需要股东会2/3以上的股东签字同意才能增加注册资本？不出验资报告会不会对上新三板造成影响？
思路有点乱，请大神解答！

回答人：chenyiwei
1 、验资是鉴证业务，即只是增强某一事实或论断的可信度，本身并不创造出一个新的论断或事实。所以即使在以前，验资报告也不是确认实收资本的必要前提，而是应当先对实收资本进行账务处理。对新增实收资本的账务处理本身就是变更验资的一项重要内容。
2 、是。 3 、实收资本的增加应依据公司章程约定和股东协议处理，且不能超出注册资本。表决权理论上可以由股东自行约定。
需要股东会2/3以上的股东签字同意才能增加注册资本。如果没有验资，可能导致监管机构难以核实确认其历史沿革，因此可能会对挂牌或IPO的申报产生障碍。